Inventaris van het archief van mr. G. Groen van Prinsterer [levensjaren 1801-1876], (1567) 1801-1876 (1879)
Nationaal Archief, Den Haag
- Algemeen
  - Adres van de Waalsche kerk te Amsterdam tegen een concordat met den Stoel van Rome, 1841 Maart 14; 39; 1 stuk
  - Ontwerp van een adres aan de synode, van de hand van mr. Isaac da Costa, 1841; 40; 5 vellen
  - "Abrégé de l'histoire de Hollande, traduit du hollandaise de M. Groen van Prinsterer", 1841; 41; 49 vellen
  - Aanteekeningen in zake het Koninklijk besluit van 2 Januari 1842 over de lager onderwijs., 42; 2 vellen
  - Aanteekeningen uit de Archives du Christianisme van 1842 Januari 8., 43; 2 vellen
  - Reisaanteekening, 1842 Juni; 44; 1 stuk
  - "Een woord aan ouders en onderwijzers bij de uitgave van de Bijbelsche Geschiedenis naar het Hoogduitsch van Zahn", 1842; 45; 1 stuk
  - Aantekeningen betreffende se synode, 1842 September en October; 46; 2 vellen
  - Studiën voor het Handboek, 1842 - 1845; 47-49; 66 vellen
    - 1672 - 1718, 47; 2 vellen
    - 1713 - 1795, 48; 45 vellen
    - 1795 - 1840, 49; 19 vellen
  - Stukken in zake het Koninklijk besluit van 29 Juli 1843 over de Waalsche Kerk., 50; 38 stukken en vellen
  - "Publication faite de la Chaire de l'Eglise Wallonne de La Haye", 1761 Januari 18; 51; 1 stuk
  - Het doodvonnis voltrekken. Tractaatje van Groen, met handschrift, 1843 October 25; 52; 3 stukken
  - Stukken betreffende de oprichting van een Christelijk-Hervormde school in Den Haag, 1843 - 1845; 53; 25 stukken
  - Beoordeeling van een verhandeling van M. de Wind, 1844; 54; 1 stuk
  - Stukken betreffende een benoeming van Mr. I da Costa tot hoogleeraar, 1844 - 1845; 55; 5 stukken
  - Advies tot bekroning van een verhandeling over de éfurgiés, 1845; 56; 1 stuk
  - Aanteekeningen van J. A. Wormser over de vereeniging van de geloovigen, een Nieuwe uitgaaf van de Belijdenisschriften, de Hollandsche volksverhuising naar Noord-Amerika, de oprichting van een semenarie te Amsterdam, enz., 1845 en volgende jaren; 57; 8 vellen
  - Benoeming tot lid van een commissie van voorsiening bij de duurte van de levensmiddelen, met antwoord, 1845 September 26; 58; 2 stukken
  - Studiën voor Ongeloof en Revolutie, 1845 - 1846; 59; 22 stukken en vellen
  - "Lessen der historie voor lidmaten der Herv. Kerk", Een voorlesing., 1846 April 4; 60; 4 vellen
  - Handboek, 5de aflevering. Exemplaar met aanteekeningen., 1846; 61; 1 stuk
  - "Consistoire du 19 avril 1847" Aanteekeningen van Groen., 62; 2 vellen
  - Stukken betreffende de Haagsche diaconie, 1847 Mei en Juni; 63; 2 stukken
  - Ongeloof en Revolutie. Exemplaar met aanteekeningen., 1847; 64; 1 stuk
  - Dankbetuiging voor Ongeloof en Revolutie, 1847 October 30; 65; 1 stuk
  - "Aan Graaf Schimmelpenninck". Onuitgegeven vervolg, 1848; 66; 24 vellen
  - Adres aan de Tweede Kamer in zake de vrijheid van godsdienst en onderwijs., 67
  - Stukken betreffende de vergadering te Amsterdam in Augustus 1848., 68; 9 stukken
  - Kennigeving aan den Haagschen Kerkeraad met minuut van bijbehoorend schrijven, 1848; 69; 2 stukken
  - Aanteekeningen vóór het begin van de Kamerwerkzaamheid, 1849; 70; 26 vellen
  - Schema's van redevoeringen en aanteekeningen betreffende werkzaamheden in de Tweede Kamer, 1849 en volgende jaren; 71; 115 vellen
  - Verslag op een prijsverhandeling over Oldenbarnevelt, 1850 Februari; 72; 4 vellen
  - Programma's en strooibiljetten betreffende verkiezingen, 1850 - 1852; 73; 9 stukken
  - Stukken betreffende het Christelijk-Gereformeerd seminarie te Amsterdam, 1850 - 1861; 74; 30 stukken
  - Aanteekening van Van Assen over de zending van Orloff in 1832, met afschrift van de hand van Groen, 1852; 75; 2 stukken
  - Mr. G. Groen van Prinsterer en zijne leer. Artikelen van A. S. van Reesema in de Nieuwe Rotterdamsche Courant, 1853; 76; 24 opgeplakte uitknipsels
  - Stukken van de Staatscommissie betreffende de slavenbevolking van 29 November 1853., 77; 19 stukken
  - Stukken betreffende het beroep uitgebracht op Ds. Zaalberg, 1854; 78; 5 stukken
  - Stukken in zake de onderwijswet, 1854 - 1856; 79; 14 stukken en vellen
  - Hoe de onderwijswet van 1857 tot stand kwam. 2 exemplaren met (verschillende) aanteekeningen., 80; 2 stukken
  - Aanteekeningen betreffende de Kabinetsformatie, 1856; 81; 8 stukken
  - Stukken betreffende Groens verkiesing te Leiden, 1856; 82; 14 stukken
  - Stukken betreffende een uitgaaf van de dichtwerken en een herdenking van Bilderdijk, 1856; 83; 6 stukken
  - Circulaires betreffende de oprichting van een antirevo lutionnair dagblad, 1857 - 1871; 84; 5 stukken
  - Duitsche beoordeelingen van het 2de en 3de deel van de 2de serie van de Archives de la Maison d'Orange-Nassau, 1858 - 1860; 85
  - Stukken betreffende een uitkering aan de weduwee van Da Costa, 1860; 86; 3 stukken
  - "Project" van de Vereeniging voor Christelijk-Nationaal schoolonderwijs met aantekening van Groen, 1860; 87; 3 stukken
  - "Le parti anti-révolutionaire et confessionel", Onuitgegeven vervolg, 1860; 88; 52 vellen
  - Stukken betreffende de commissie voor de diplomatieke examens, 1860 en 1861; 89; 10 stukken
  - Eenige staatkundige aanteekeningen, 1860 en volgende jaren; 90; 11 stukken
  - "Voyagé à Genève. Alliance Evangélique", 1861; 91; 34 vellen
  - Studiën over Stahl, ten gevolge op en in verband met het geschrift Ter Nagedachtenis van Stahl, 1861; 92; 48 vellen
  - "Over provinciale zelfstandigheid, in verband met een arrest van het Hof van Brussel van 30 Juli 1861., 93; 4 vellen
  - Beoordeeling van het opstel van L. J. van Rhijn: "Wat in de Bijbel?", 1862; 94; 2 vellen
  - Adres van den Haagschen kerkeraad aan de Synode in zake handhaving van de leer, 1864 Mei 10; 95; 1 stuk
  - Waartoe Evangelisch-Confessioneel?, door J. J. van Toorenbergen, Utrecht. Exemplaar met aanteekeningen van Groen., 1864; 96; 1 stuk
  - Drukproef van Lijden en strijden (onuitgegeven), 1864; 97; 25 vellen
  - "Varia over de demagogie". Aanteekeningen van Groen, 1864 en 1865; 98; 23 vellen
  - Hulde-adressen aan Groen, 1864 en 1866; 99; 2 stukken
  - Opstel in zake de Vereeniging tot verschaffing van hulp en raad aan gemeenten en personen in de Nederlandsche Hervormde kerk. Onuitgegeven drukwerk, 1865; 100; 10 vellen
  - Hulde-oorkonde voor O. G. Heldring, 1867 Maart; 101; 1 stuk
  - Stukken betreffende de vergadering van de Alliance Evangélique te Amsterdam, 1867; 102; 8 stukken
  - Studiën en aanteekeningen voor Heiligerlee en Ultramontaansche kritiek, 1868; 103; 48 vellen
  - Aanteekeningen over de kerklijke kwestie, 1868; 104; 17 stukken
  - Aanteekeningen op brochures van Lamping en Opzoomer, en de Kamerdiscussies in zake het lager onderwijs, 1808; 105; 8 vellen
  - Aanteekeningen (gedeeltelijk van oudere dagtekening), gebruikt bij de redactie van de Nederlandsche Gedachten, 1868 - 1876; 106; 50 stukken
  - Studiën voor het Handboek (nieuwen druk), 1869; 107; 9 vellen
  - Verschillende eigenhandige aanteekeningen, 1869; 108; 20 stukken
  - Concept-reglement der Vereeniging voor het vrije beheer van de kerklijke goederen der Hervormde gemeenten, 1870 Maart 30; 109; 1 stuk
  - Koninklijk besluit tot ontheffing van Groen van het toezicht op het Huisarchief, 1871 Februari 4; 110; 1 stuk
  - Stukken betreffende het anti-schoolwetverbond, 1871 - 1875; 111; 12 stukken
  - Stukken in zake het program van de Christelijk-historische richting, 1874; 112; 9 stukken
  - Adres van J. J. van Oosterzee en J. I. Doedes aan de Tweede Kamer in zake het godgeleerd hooger onderwijs, 1875 Januari 28; 113; 1 stuk
  - Beoordeelingen over Maurice Barnevelt, 1875; 114; 15 stukken
  - Notulen van de Vereeniging voor Christelijk-nationaal schoolonderwijs, 1875 Mei 13 - November 6; 115; 6 vellen
  - Aanteekening over het uitgeven van brieven van tijdgenooten, 1875; 116; 1 stuk
  - Aanteekening in zake het Handboek, 1875; 117; 1 stuk
  - Laatste vellen van de Nederlandsche Gedachten, 1876; 118; 9 stukken
  - Afschriften van merkwaardige brieven van, 1567 - 1690; 119; 3 stukken
    - Lodewijk van Nassau aan Willem van Hessen,1567 Juni 12
    - Huygens aan de Prinses van Oranje (brokken),1637 - 1638
    - Maria van Engeland aan Willem III, zomer1690
  - Stuk van een aantekening van den raadsheer Schonck over de instelling van het erfstadhouderschap., 1747; 120; 1 stuk
  - Gedichten van Bilderdijk, mevrouw Bilderdijk Da Costa, aan Groen toebehoorende, 1807 - 1844; 121; 10 stukken
  - Brieven van Willem de Clercq aan mevrouw De Jonge, geb. Evertsen, 1831 - 1835; 122; 10 brieven
  - Onuitgegeven opstellen van Mr. C. M. van der Kemp, 1859 - 1862; 123; 10 vellen
  - Brieven van en aan mr. en mw. Groen, naar tijdsorde gerangschikt., 1815 - 1876; 124A1-124A34; 34 gebonden deelen
    De namen van de afzenders en begunstigden zijn te vinden in de bijlage. Ook in deze bijlage aantekeningen van Groen en nieuwsberichten.
    De brieven die niet op een bepaald jaar konden worden geplaatst, benevens de aanteekeningen van Groen over de brieven van sommige personen, bevinden zich met de brieven van 1876 in het laaste deel.
    - 1815 - 1829, 124A1
    - 1830 - 1831, 124A2
    - 1832 - 1833, 124A3
    - 1834 - 1835, 124A4
    - 1836 - 1839, 124A5
    - 1840 - 1841, 124A6
    - 1842, 124A7
    - 1843, 124A8
    - 1844 - 1845, 124A9
    - 1846 - 1847, 124A10
    - 1848 - 1849, 124A11
    - 1850 - 1851, 124A12
    - 1852 - 1853, 124A13
    - 1854 - 1855, 124A14
    - 1856, 124A15
    - 1857, 124A16
    - 1858 - 1859, 124A17
    - 1860, 124A18
    - 1861, 124A19
    - 1862, 124A20
    - 1863, 124A21
    - 1864, 124A22
    - 1865, 124A23
    - 1866, 124A24
    - 1867, 124A25
    - 1868 Jan. - Juli, 124A26
    - 1868 Juli - Dec., 124A27
    - 1869, 124A28
    - 1870, 124A29
    - 1871, 124A30
    - 1872, 124A35
    - 1873, 124A31
    - 1874, 124A32
    - 1875, 124A33
    - 1876, 124A34
  - Losse nummers van nieuwsbladen, enz., 1830 - 1876; 125; 129 stukken
  - Kennisgeving door Hester van Staphorst van het overlijden van haar echtgenoot Adriaan Caan, heer van Urshem, Rustenburg en de Braak enz. Gedrukt, 5 April 1786; 126; 1 stuk
    1. Blanco.
    2. Afkomstig van Jhr. Nr. W. H. de Savornin Lohman (1960).
  - Kennisgeving door A. H. Caan van het overlijden van haar moeder Hester van Staphorst, Gedrukt, 6 November 1795; 127; 1 stuk
    Afkomstig van Jhr. Nr. W. H. de Savornin Lohman (1960).
  - Memorandum aan de Koning van P. J. Groen van Prinsterer, betreffende zijn functie als commissaris tot de zaken der Geneeskunde bij het departement Binnenlandse Zaken. Afschrift, getypt, z.j., 22 Juli 1816; 128; 1 stuk
    1. Afkomstig van Jhr. Nr. W. H. de Savornin Lohman (1960).
    2. Origineel in archief Staatssecretarie, exh. 23 november 1816/55.
  - Brieven van mr. G. Groen van Prinsterer en zijn echtgenote aan mr. A. J. Roest., 1859 - 1862, 1867 - 1869 en 1874; 129; 1 omslag
    Geschonken door mr. A. J. Roest ( Aanwinst 1908 LXII ).
  - Brieven en andere stukken., 130
    Geschonken door dr. C. A. Wilkens ( Aanwinst 1907 XXXII).
    - Brieven van mr. G. Groen van Prinsterer aan dr. C. A. Wilkens.10 Juli 1871 - 3 April 1876
    - Brieven van mevr. Groen van Prinsterer aan dr. C. A. Wilkens.29 Maart 1876 - 7 Januari 1878
    - Brieven van dr. C. A. Wilkens aan mevr. Groen van Prinsterer.14 September 1873 - 15 Maart 1879
    - Lijkrede op mevr. Groen van Prinsterer door ds. Moll.18 Maart 1879, 1 omslag
  - Brieven van mr. G. Groen van Printerer aan mr. E. J. Thomassen à Thuessink van de Hoop., 1827 - 1837; 131; 7 stukken
    Geschonken door mr. F. J. J. Besier ( 27 juni 1961 ).
  - Stukken betreffende het overlijden van mr. G. Groen van Prinsterer en N. M. N. Groen van Prinsterer - Van der Hoop. Geschreven en gedrukt., 1876 - 1879; 132; 5 stukken
  - Stukken ingekomen bij mr. Groen van Prinsterer als secretaris van het kabinet des Konings betreffende zijn verhandeling over de bewerking van de algemene Nederlandse geschiedenis, het ridderschap van de Orde van de Nederlandse Leeuw, het toezicht op het Koninklijk Huisarchief en het lidmaatschap van Raad van State. Met afschrift van de dagorder van het leger te velde van prins Frederik van 25 maart 1831., 1829-1837; 133; 5 stukken
    Verspreid gevonden in 1968.
  - Brieven ingekomen bij mr. G. Groen van Prinsterer, 1838-1876 en z.j.; 134; 1 omslag
    - Aalders, W. J. G., 1874 januari 21
    - Adama van Scheltema, C. S., 1870-1873, 4 brieven
    - Boetszelaer van Dubbeldam, C. W. J. van, 1859 november 10
    - Bonnet, L., 1862 april 4
    - Boon Mesch, A. H. van der, 1866 oktober 26
      Met minuut-antwoord
    - Brummelkamp, [A.], 1873 april 5
    - Capadose, 1838 juni 5
    - Clercq, W. de, 1843 december 31
    - Costa, J. da, 1846 oktober 12
    - Costa, J. da [aan mr. G.H. de Marez Oyens. Afschrift], 1859 maart 26
    - Dechamps., 1872, 2 brieven
    - Fruin, R., 1857-1875, 10 brieven
    - R. Fruin [minuten aan], 1874-1875, 4 brieven
      Met overdruik uit de Algemeene Konst- en Letterbode 1861
    - Gardinier, S. R., 1873 november 13
    - Brief van mevr. Groen van Prinsterer betreffende toelating van Krekel als kwekeling,, 1878 November 1
    - Ingekomen brief bij het echtpaar Groen van Prinsterer t.g.v hun 12 1/2 jarig huwelijk, met antwoordbrief van mevr. Groen van Prinsterr, 1846 september 3
    - Groen van Prinsterer, P.J. (vader), 1813 augustus 25
    - Gunning, J. H., 1873, 1875 en z.j., 3 brieven
    - Gutzloff, K. (te Bangkok) [afschrift], 1831 mei 17
      Ontvangen 7 oktober 1832
    - Halbertsma, Tj., 1856
    - Heldring, O. G., 1873 februari 15
    - Höreker, G.P., 1852, 1864, 3 brieven
    - James, L. G., 1857, 1860, 1861, 3 brieven
    - J. Kant van Andel, 1866 oktober 22
    - Kasteel, G. H. van, 1873 juli 4
    - Kemp, J. M. van der, 1856 mei 30
    - Keuchenius Lz., H., 1874, 2 brieven
    - Keuchenius, L. W. C., 1856, 1857, 2 brieven
    - Kinschot, Van, 1847 november 12
    - Knoop, W. J., 1872 mei 22
    - Knorring., ongedateerd
    - Koenen, H. J., 1864, 1865, 1873, 3 brieven
    - Kögel, R. Th. J. [minuut aan], 1864 augustus 31
    - Koopmann, W., 1859, 1863, 1870, 3 brieven
    - Kuypers, F., 1862, 1866, 2 brieven
    - Leeuwen, E. H. van, 1871 augustus 31
    - Lennep, J. van, 1851, 1853, 1856, 4 brieven
    - Limburg Stirum, M. D. van, 1875 juli 17
    - Lingen, F. T. I. C. van, ongedateerd
    - Lion., 1865 december 18
    - Lohr, W., 1875 maart 1
    - Lotsy., 1871 oktober 3
    - Lijnden, W. van, 1848, 2 brieven
    - Lijndrajer, P., 1864, 1868, 2 brieven
      Burgemeester van Sassenheim
    - Mackay, Ae., 1875 augustus
    - Margadant, J., 1877 augustus 2
    - Marck, F. A. van der [aan prof. Chevalier. Afschrift], 1795 mei 3
    - Mulder, C., 1871, 1872, 2 brieven
    - Nederlander, redactie van De [minuut aan]
    - Neethling, J. H., 1859, 1860, 2 brieven
    - Otterloo, M. D. van, 1860-1875, 9 brieven
    - Pape, C. W., 1860, 1862, 3 brieven
    - Pape, J. D. W., 1852-1873, 17 brieven
    - Rau, S. J. E., 1876 april 24
    - Savornin Lohman, A. F. de, 1873
    - Secrétan, J. C. J., [1848]
    - Société Evangélique Française, 1840 juni 10
    - Star Numan. [minuut aan?], 1865 februari 9
    - Stoop, J. A., 1864 juni 6
    - Swart. De [briefjes van GvP aan drukkerij]
    - Briefomslagen en fragment brief met opschrift "Mimi"
- Supplement 1985
  Stukken afkomstig van prof. dr. F. C. Gerretson.
  - Circulaire van A. W. Philipse, procureur-generaal bij het Hooggerechtshof aan de rechtbanken en commissarissen van politie houdende richlijnen voor de vervolging van ongeoorloofde godsdienst-uitoefeningen., 1 augustus 1836; 135; 1 stuk
    Op de achterzijde aantekening van Groen "vervolging der Afgescheidenen".
  - Concept van het overlijdensbericht van zijn vader P. J. Groen van Prinsterer, 3 maart 1837; 136; 1 stuk
  - Nota van Groen als direkteur van het Kabinet des Konings aan koning Willem I ter verwijzing naar enkele stukken., Z.j.; 137
  - Drukproeven van een recensie over O. Klopps monografie over de val van het huis Stuart en de successie van het huis Hannover in Engeland., Z.j. (na 1870); 138; 1 stuk
  - Drukproef van een artikel voor Nederlandsche Gedachten over de schoolwetgeving., Z.j. (na 1874); 139; 1 stuk
    Dit stuk is blijkens aantekening van Groen "Om bijzondere redenen niet geplaatst".
  - Kladaantekeningen over diverse studie-onderwerpen., Z.j.; 140; 1 omslag
  - Kladaantekeningen, vermoedelijk bestemd om te worden verwerkt in autobiografie., Z.j.; 141; 1 deeltje
  - Stukken betreffende enkele zakenrelaties., 1852 - 1859; 142-144
    - Ingekomen brieven van de firma Gildemeester en Fremery te San Francisco, met stukken betreffende het faillissement van de zaak.1852 - 1856, 142; 1 omslag
    - Ingekomen rekeningen-courant van C. A. Zweerts Amsterdam.1858 - 1859, 143; 2 stukken
    - Prospecti van het schip "Nederland en Oranje.1853-1860. Gedrukt., 144; 3 stukken